臺灣新竹地方法院刑事判決
111年度易字第329號
公  訴  人  臺灣新竹地方檢察署檢察官
被      告  許芙萍

                    籍設新竹縣○○鄉○○村○○街000號(新竹○○○○○○○○○)
                    （現於法務部○○○○○○○○○執行）            温芷菱  女  (民國00年00月00日生)

                    籍設新竹縣○○市○○○路00○0號(新竹○○○○○○○○○)

上列被告等因竊盜案件，經檢察官提起公訴（110年度偵字第906
5號），被告等於本院準備程序時為有罪之陳述，本院認為宜以
簡式審判程序審理，判決如下：
    主  文
許芙萍犯結夥三人以上攜帶兇器竊盜罪，累犯，處有期徒刑柒月
。又共同犯攜帶兇器竊盜未遂罪，累犯，處有期徒刑肆月，如易
科罰金，以新臺幣壹仟元折算壹日。
温芷菱犯結夥三人以上攜帶兇器竊盜罪，處有期徒刑陸月，如易
科罰金，以新臺幣壹仟元折算壹日。緩刑貳年，緩刑期間付保護
管束，並應於判決確定後壹年內接受法治教育課程貳場次。
      犯罪事實及證據名稱
一、本件犯罪事實
（一）許芙萍、温芷菱、徐天心（徐天心於本院審理中未到案，
      待其到案後另行審結，以下同）基於共同意圖為自己不法
      所有之竊盜犯意聯絡，於民國110年4月14日凌晨3時5分許
      ，許芙萍騎乘不知情友人蔣德源之車牌號碼000-000號機
      車、溫芷菱騎乘車牌號碼000-000號機車搭載徐天心，一
      同前往新竹市○區○○路○段000號旁之綠光森林建案之工地
      （下稱上開工地），由徐天心持客觀上可以作為兇器使用
      之約20公分鐵剪（未扣案）竊取臨時電箱電線（價值共計
      新臺幣【下同】1萬6,750元），得手後三人共同騎乘機車
      載運電線離去。
（二）許芙萍、徐天心復基於共同意圖為自己不法所有之竊盜犯
      意聯絡，於110年4月17日凌晨4時15分許，許芙萍騎乘車
      牌號碼000-000號機車搭載徐天心前往上開工地，持客觀
      上可以作為兇器使用之約20公分鐵剪（未扣案）竊取臨時
      電箱電線，上開電線剪斷後，因電線卡住拉不起來而未遂
      。嗣因許芙萍與徐天心發生爭執，許芙萍不願載徐天心離
      去，遂撥打電話給不知情之温芷菱（其所涉竊盜罪嫌部分
      ，經檢察官另為不起訴處分），由溫芷菱前來上開工地載
      徐天心離去。嗣經上開工地之工地主任林炎輝發覺電纜線
      遭竊，報警處理，始循線查獲上情。
二、證據：除應增加「被告許芙萍、溫芷菱於本院準備程序、簡
    式審判程序之自白」外，其餘均引用檢察官起訴書所載（如
    附件）。
三、核被告許芙萍、溫芷菱如犯罪事實（一）所示均係犯刑法第
    321條第1項第3款、第4款結夥三人攜帶兇器竊盜罪。被告許
    芙萍如犯罪事實（二）所示係犯刑法第321條第2項、第1項
    第3款攜帶兇器竊盜未遂罪（起訴書誤載為刑法第321條第1
    項第4款、第2項，經檢察官當庭更正），此部分已著手於犯
    罪行為之實行而不遂者，為未遂犯，並減輕其刑。被告2人
    就其等有參與之犯行，彼此間及與徐天心有犯意聯絡行為分
    擔，應論以共同正犯。
四、累犯：
　　被告許芙萍有多次竊盜及違反毒品危害防制條例案件前科，
    最近一次因毒品案件，經本院以108年聲字1860號裁定應執
    行有期徒刑6月確定，並於109年4月20日執行完畢，其於有
    期徒刑執行完畢5年內再犯本件有期徒刑以上之2罪，均為累
    犯，其執行完畢不久即再犯本案2罪，刑罰反應力薄弱，依
    照釋字第775號解釋意旨，均加重最輕本刑，並就如犯罪事
    實（二）所示加重竊盜未遂犯行先加後減。　　　　
五、緩刑宣告之說明：
　  查被告溫芷菱未曾因故意犯罪而受有期徒刑以上刑之宣告，
    有臺灣高等法院被告前案紀錄表在卷可稽，考量被告溫芷菱
    始終坦承犯行，並已與被害人達成和解賠償2萬元(見本院卷
    第163至164頁調解筆錄)，堪認被告溫芷菱犯後已積極填補
    其所造成之損害，非無悔悟之心，信其經此偵審程序當知所
    警惕而無再犯之虞，且為免短期自由刑之流弊，本院衡酌各
    情，認被告溫芷菱所受刑之宣告以暫不執行為適當，爰依刑
    法第74條第1項第1款之規定，宣告緩刑2年，以啟自新。另
    為導正被告溫芷菱守法觀念，記取本案教訓，認另有賦予其
    相當程度負擔之必要，爰依刑法第74條第2項第8款規定，令
    於本案判決確定後1年內，完成法治教育2場次，暨依刑法第
    93條第1項第2款規定併諭知緩刑期間付保護管束。又上揭所
    應負擔之義務，乃緩刑宣告附帶之條件，依刑法第75條之1
    第1項第4款之規定，違反上開負擔情節重大，足認原宣告之
    緩刑難收其預期效果，而有執行刑罰之必要者，得撤銷上開
    緩刑之宣告，附此說明。　　
六、沒收之說明：
（一）按犯罪所得，屬於犯罪行為人者，沒收之；於全部或一部
      不能沒收或不宜執行沒收時，追徵其價額；宣告前2條之
      沒收或追徵，有過苛之虞、欠缺刑法上之重要性、犯罪所
      得價值低微，或為維持受宣告人生活條件之必要者，得不
      宣告或酌減之，刑法第38條之1第1項前段、第3項、第38
      條之2第2項分別定有明文。
（二）本案被告2人所竊電線為其犯罪所得之財物，價值1萬6,75
      0元，業經被告2人變賣無法尋回，惟被告溫芷菱就被害人
      所受損害，業已賠償2萬元如前述，本院認如再對被告2人
      諭知沒收其等犯罪所得，實有過苛之虞，爰依刑法第38條
      之2第2項規定，不予宣告沒收，附此敘明。   　　　
七、應適用之法條：
（一）刑事訴訟法第273條之1第1項、第299條第1項前段、第310
      條之2、第454條第2項。
（二）刑法第28條、第321條第1項第3款、第4款、第2項、第25
      條第2項、第47條第1項、第41條第1項前段、第74條第1項
      第1款、第2項第8款、第93條第2項第2款。
本案經檢察官許大偉提起公訴，檢察官黃嘉慧到庭執行職務。　
中　　華　　民　　國　　111 　年　　8 　　月　　4 　　日
                  刑事第六庭法  官  黃美盈
以上正本證明與原本無異。　　　　　　　　　
如不服本判決應於收受本判決後20日內向本院提出上訴書狀，上
訴書狀應敘述具體理由。上訴書狀未敘述上訴理由者，應於上訴
期間屆滿後20日內補提理由書狀於本院(均須按他造當事人之人
數附繕本 )「切勿逕送上級法院」。
中　　華　　民　　國　　111 　年　　8 　　月　　4 　　日
　　　　　　　　　          書記官　曾柏方
附錄本案論罪科刑法條全文：
刑法第321條第1項第3款、第4款、第2項
犯前條第1項、第2項之罪而有下列情形之一者，處6月以上5年以
下有期徒刑，得併科50萬元以下罰金：
三、攜帶兇器而犯之。
四、結夥三人以上而犯之。
前項之未遂犯罰之。
附件：
臺灣新竹地方檢察署檢察官起訴書
                                     110年度偵字第9065號
　　被　　　告　許芙萍　女　41歲（民國00年0月00日生）
　　　　　　　　　　　　籍設新竹縣○○鄉○○村00鄰○○街
                        000號
                       （新竹○○○○○○○○○）
　　　　　　　　　　　　居新竹縣○○市○○路000號4樓
　　　　　　　　　　　　國民身分證統一編號：Z000000000號
　　　　　　　　温芷菱  女　48歲（民國00年00月00日生）
　　　　　　　　　　　　籍設新竹縣○○市○○路000號
　　　　　　　　　　　　居新竹縣○○市○○○街00號3樓之3
　　　　　　　　　　　　國民身分證統一編號：Z000000000號
　　　　　　　　徐天心　女　28歲（民國00年0月00日生）
　　　　　　　　　　　　住○○市○○區○○里○○○路0巷0
　　　　　　　　　　　　0號5樓
　　　　　　　　　　　　居新北市○○區○○路000巷00號7樓
　　　　　　　　　　　　　之7
　　　　　　　　　　　　國民身分證統一編號：Z000000000號
上列被告等因竊盜案件，已經偵查終結，認應該提起公訴，茲將
犯罪事實及證據並所犯法條分敘如下：
　　　　犯罪事實
一、許芙萍最近一次因毒品及竊盜案件，經法院判處有期徒刑確
    定，並於民國109年4月20日執行完畢。徐天心最近一次因詐
    欺及公共危險案件，經法院判處有期徒刑確定，經定應執行
    有期徒刑7月確定，並於109年2月17日執行完畢。詎其仍不
    知悔改，許芙萍、温芷菱、徐天心竟共同意圖為自己不法之
    所有，基於竊盜之犯意聯絡，分別於（一）110年4月14日凌
    晨3時5分許，分別騎乘車牌號碼000-000號機車（車主：溫
    芷菱）、車牌號碼000-000號機車（實際車主：蔣德源）前
    往新竹市○區○○路○段000號旁之綠光森林建案之工地（下稱
    上開工地），由徐天心持客觀上可以作為兇器使用之約20公
    分鐵剪（未扣案）竊取臨時電箱電線（價值共計新臺幣1萬6
    ,750元），得手後三人共同騎乘機車載運電線離去。（二）
    110年4月17日凌晨4時15分許，許芙萍及徐天心騎乘車牌號
    碼000-000號機車（車主：溫芷菱）前往新竹市○區○○路○段0
    00號旁之上開工地，持客觀上可以作為兇器使用之約20公分
    鐵剪（未扣案）竊取臨時電箱電線，上開電線剪斷後，因電
    線卡住拉不起來而未遂。後來因為許芙萍與徐天心發生爭執
    ，許芙萍不願騎機車載徐天心離去，遂撥打電話給温芷菱（
    其所涉竊盜罪嫌部分，另為不起訴處分），請其騎機車來上
    開工地載徐天心離去。嗣經上開工地工地主任林炎輝發覺其
    工地電纜線遭竊，報警處理，始知悉上情。
二、案經新竹市警察局第一分局報告偵辦。
　　　　證據並所犯法條
一、證據清單暨待證事實
編號 證 據 名 稱 待 證 事 實 1 被告温芷菱警詢及偵查中之陳述 坦承於110年4月14日與許芙萍、徐天心3人一起至上開工地持兇器竊盜之事實。惟否認在110年4月17日與許芙萍及徐天心一起在上開工地竊盜之犯行，辯稱：許芙萍打電話給我，我只是去載徐天心而已，我沒有參與等語。 2 被告徐天心於偵查中之陳述 坦承於110年4月14日與許芙萍、温芷菱3人一起至上開工地持兇器竊盜之事實。另於110年4月17日，我和許芙萍至上開工地，有剪斷電線，但是沒有把電線拉起來。温芷菱只是去載我而已，他沒有參與等語。 3 被告許芙萍於警詢中之陳述 坦承於110年4月14日與温芷菱、徐天心一起至上開工地持兇器竊盜之事實。另110年4月17日與徐天心一起在上開工地竊盜未遂之犯行，後來我打電話給温芷菱，叫他騎機車載徐天心離開，他們的機車上沒有電線等語。 4 證人林炎輝(工地主任)之證詞 全部犯罪事實 5 證人即上開工地電線工程工人吳玉堂之證詞 上開工地電線遭竊之事實  6 內政部警政署刑事警察局鑑定書（刑生字第1100042429號）、臨時電箱現場照片、路口監視器翻拍照片、現場照片、車輛詳細資料報表 第一次被告許芙萍等三人共同持兇器竊取電線及第二次被告許芙萍及徐天心共同持兇器竊盜未遂之事實。 
二、犯罪事實一（一）部分，核被告許芙萍、温芷菱、徐天心等
    人所為，均係犯刑法第321條第1項第3款、第4款結夥三人持
    兇器竊盜罪嫌。另犯罪事實一（二）部分，被告許芙萍及徐
    天心係犯刑法第321條第1項第4款、第2項持兇器竊盜未遂罪
    嫌。被告許芙萍等人就犯罪事實欄一（一）、（二）之犯
    行，有犯意聯絡與行為分擔，均為共同正犯。被告許芙萍及
    徐天心上開所犯2罪，犯意各別，行為互殊，請予分論併
    罰。另被告徐天心及許芙萍於有期徒刑執行完畢後，5年內
    故意更犯本案，為累犯，請依司法院大法官會議解釋字第
    775號解釋意旨審酌加重其刑。被告許芙萍等人因上開行為
    而取得之犯罪所得，請依刑法第38條之1第1項前段規定宣告
    沒收之，於全部或一部不能沒收或不宜執行沒收時，請依刑
    法第38條之1第3項規定追徵其價額。
三、依刑事訴訟法第251條第1項提起公訴。
    此　  致
臺灣新竹地方法院
中　　華　　民　　國　 111　　年　　3 　　月　　3 　　日
                          　　檢　察　官　許大偉
本件正本證明與原本無異
中　　華　　民　　國　 111　　年　　3     月　　11  　日
　　　　　　　　　　　　　　　書　記　官  陳昭儒
所犯法條：
刑法第321條第1項第4款、第2項
犯前條第 1 項、第 2 項之罪而有下列情形之一者，處 6 月以
上 5 年以下有期徒刑，得併科 50 萬元以下罰金：
四、結夥三人以上而犯之。
前項之未遂犯罰之。